【裁判字號】    98,審訴,2718
【裁判日期】    980820
【裁判案由】    毒品危害防制條例
【裁判全文】
臺灣高雄地方法院宣示判決筆錄        98年度審訴字第2718號
                                    98年度審訴字第2902號
公  訴  人  臺灣高雄地方法院檢察署檢察官
被      告  甲○○
指定辯護人  本院公設辯護人黃文德
上列被告因98年度審訴字第2718、2902號毒品危害防制條例案件
，經檢察官分別提起公訴（起訴案號：臺灣高雄地方法院檢察署
檢察官98年度毒偵字第3028、3015號），本院合併審理並經合議
庭裁定由受命法官獨任行簡式審判程序，復經檢察官聲請法院改
依協商程序而為判決，本院認為適當進行協商判決程序，於中華
民國98年8 月20日上午10時在本院刑事第十法庭宣示判決，以代
判決書，出席職員如下：
        法  官  莊珮吟
        書記官  黃勤涵
        通  譯  張薰蓉
法官起立朗讀判決主文、犯罪事實要旨、處罰條文、附記事項，
及告以上訴限制、期間並提出上訴狀之法院，且諭知記載其內容
：
一、主文：
    甲○○施用第一級毒品，累犯，處有期徒刑捌月；扣案之注
    射針筒壹支，沒收。又施用第二級毒品，累犯，處有期徒刑
    肆月。又施用第一級毒品，累犯，處有期徒刑捌月；扣案之
    海洛因貳包（均含包裝袋，檢驗前淨重分別為零點零陸肆、
    零點零伍玖公克，檢驗後淨重分別為零點零伍伍、零點零肆
    玖公克），均沒收銷燬之；扣案之注射針筒貳支、吸管壹支
    ，均沒收。又施用第二級毒品，累犯，處有期徒刑肆月。應
    執行有期徒刑壹年捌月；扣案之海洛因貳包（均含包裝袋，
    檢驗前淨重分別為零點零陸肆、零點零伍玖公克，檢驗後淨
    重分別為零點零伍伍、零點零肆玖公克），均沒收銷燬之；
    扣案之注射針筒支、吸管壹支，均沒收。
二、犯罪事實要旨：
    甲○○前因施用毒品案件（一犯），經送強制戒治後，於民
    國89年8 月8 日因停止戒治釋放付保護管束，於90年3 月8
    日保護管束期滿，停止執行之處分未經撤銷視為執行完畢。
    復於94、95年間再犯施用第一、二級毒品之毒品危害防制條
    例（二犯，以下依序稱第1 至3 罪）等案件，經法院分別判
    處有期徒刑1 年、1 年、5 月確定，嗣經定其應執行之刑為
    有期徒刑2 年2 月；及另因持有第二級毒品之毒品危害防制
    條例、竊盜案件（下稱第4 、5 罪），經法院分別判處有期
    徒刑4 月、4 月確定，並定其應執行之刑為有期徒刑7 月；
    繼因猶犯施用第一級毒品之毒品危害防制條例案件（下稱第
    6 罪），經法院判處有期徒刑1 年2 月確定，以上各罪接續
    執行，於95年12月11日入監服刑（前開第1 至6 罪嗣於均因
    適用中華民國九十六年罪犯減刑條例經分別減刑為有期徒刑
    6 月、6 月、2 月又15日、2 月、2 月、7 月，且第1 至4
    罪及第5 、6 罪分別再經合併定應執行之刑為有期徒刑1 年
    3 月、9 月），於97年8 月19日縮短刑期假釋付保護管束，
    於97年11月12日保護管束期滿、假釋未經撤銷視為執行完畢
    （構成累犯）。詎不知悔改，猶為下述犯行：
    1.各基於施用第一、二級毒品之犯意，於98年4 月15日18時
      許，在其友人林顯崇位於高雄市○○○路2 號5 樓租屋處
      內（下稱前開林顯崇租屋處），分別以針筒注射、玻璃球
      燒烤之方式，施用第一級毒品海洛因及第二級毒品甲基安
      非他命各1 次。嗣為警於98年4 月16日11時10分許，在前
      開林顯崇租屋處內查獲，並當場扣得甲○○所有，供犯施
      用第一級毒品所用之注射針筒1 支。
    2.另各基於施用第一、二級毒品之犯意，於98年4 月21日16
      時許，亦在前開林顯崇租屋處，分別以針筒注射、玻璃球
      燒烤之方式，施用第一級毒品海洛因及第二級毒品甲基安
      非他命各1 次。嗣為警於98年4 月21日22時10分許，在前
      開林顯崇租屋處內查獲，並當場扣得海洛因2 包（均含包
      裝袋，檢驗前淨重分別為0.064 、0.059 公克，檢驗後淨
      重分別為0.055 、0.049 公克），及甲○○所有，供犯施
      用第一級毒品所用之注射針筒2 支、吸管1 支。
三、處罰條文：
    毒品危害防制條例第10條第1 項、第2 項、第18條第1 項前
    段，刑法第11條、第47條第1 項、第38條第1 項第2 款、第
    3 項、第51條第5 款、第9 款。
四、附記事項：
    無。
五、協商判決除有刑事訴訟法第454 條之4 第1 項第1 款於本訊
    問程序終結前，被告撤銷協商合意或檢察官撤回協商聲請者
    ；第2 款被告協商之意思非出於自由意志者；第4 款被告所
    犯之罪非第455 條之2 第1 項所定得以協商判決者；第6 款
    被告有其他較重之裁判上一罪之犯罪事實者；第7 款法院認
    應諭知免刑或免訴、不受理者情形之一，及違反同條第2 項
    「法院應於協商合意範圍內為判決；法院為協商判決所科之
    刑，以宣告緩刑或2 年以下有期徒刑、拘役或罰金為限」之
    規定者外，不得上訴。
六、如有前述得上訴情形而不服本判決，得自收受判決（即以本
    宣示判決筆錄代之）送達之日起10日內，向本院提出上訴書
    狀，並應敘述具體理由，如未敘述上訴理由者，應於上訴期
    間屆滿後20日內補提理由書狀於本院（均須按他造當事人之
    人數附繕本）「切勿逕送上級法院」。
中    華    民    國    98    年    8     月    20    日
                  臺灣高雄地方法院刑事第十庭
                              書記官  黃勤涵
                              法  官  莊珮吟
以上正本證明與原本無異。
如不服本判決應於收受本判決後10日內向本院提出上訴書狀，並
應敘述具體理由，如未敘述上訴理由者，應於上訴期間屆滿後20
日內補提理由書狀於本院（均須按他造當事人之人數附繕本）「
切勿逕送上級法院」。
中    華    民    國    98    年    8     月    20    日
                              書記官  黃勤涵
◎附錄本案所犯法條：
《毒品危害防制條例第10條》
施用第一級毒品者，處6 月以上5 年以下有期徒刑。
施用第二級毒品者，處3 年以下有期徒刑。


司法院資訊處製作；財團法人民間司法改革基金會備份。
